臺灣臺北地方法院刑事判決
111年度審易字第1579號
公  訴  人  臺灣臺北地方檢察署檢察官
被      告  黃世傑



上列被告因竊盜案件，經檢察官提起公訴（111年度偵字第22232
號），本院判決如下：
    主  文
黃世傑犯如附表「主文」欄所示之罪，各處如附表「主文」欄所
示之刑及附表編號二「主文」欄所示之沒收。
    事  實
一、黃世傑意圖為自己不法所有，各基於侵入住宅竊盜之犯意，
    分別為下列行為：
  ㈠於民國111年6月1日下午1時40分許至同日下午3時許間之某時
    ，先前往鍾守軒位在○○市○○區○○街00巷0弄0號0樓之住處，
    見鑰匙擺放在該住處鐵窗外，認有機可乘，遂持該鑰匙打開
    鍾守軒上開住處大門，而侵入該住處內並著手搜尋財物，惟
    因未發現有價值之財物而未遂。
  ㈡隨後，黃世傑徒手開啟鍾守軒上開住處內通往0樓之內門，而
    侵入昌美媛位在○○市○○區○○街00巷0弄0號0樓之住處，並徒
    手竊取現金新臺幣（下同）700元及手飾3個，得手後即逕行
    離去。
二、案經昌美媛訴請臺北市政府警察局信義分局報告臺灣臺北地
    方檢察署檢察官偵查起訴。
    理  由
壹、程序部分：
一、按被告以外之人於審判外之言詞或書面陳述，除法律有規定
    者外，不得作為證據；又被告以外之人於審判外之陳述，雖
    不符合同法第159條之1至第159條之4之規定，但經當事人於
    審判程序同意作為證據，法院審酌該言詞陳述或書面陳述作
    成時之情況，認為適當者，亦得為證據。當事人、代理人或
    辯護人於法院調查證據時，知有第159條第1項不得為證據之
    情形，而未於言詞辯論終結前聲明異議者，視為有前項之同
    意，刑事訴訟法第159條第1項及第159條之5分別定有明文。
    查，本案判決下列所引用之被告以外之人於審判外之陳述，
    因檢察官及被告黃世傑迄至言詞辯論終結前均未就證據能力
    聲明異議（見本院111年度審易字第1579號卷【下稱本院卷
    】第57至58頁），復經本院審酌該等證據之取得並無違法情
    形，且與待證事實具有關連性，證明力亦無顯然過低或顯不
    可信之情形，認以之作為證據使用均屬適當，應認有證據能
    力。
二、其餘資以認定本案犯罪事實之非供述證據，並無證據證明有
    違反法定程序取得之情形，且亦與本件待證事實具有證據關
    連性，均認有證據能力。
貳、實體部分：
一、認定事實所憑之證據及理由
  ㈠上揭事實，業據被告黃世傑於本院審理時坦承不諱（見本院
    卷第59頁），核與證人即告訴人昌美媛、證人即被害人鍾守
    軒於警詢中證述之情節相符（見臺灣臺北地方檢察署111年
    度偵字第22232號卷【下稱偵卷】第17至23頁、第25至26頁
    、第29至33頁），並有監視器錄影畫面截圖9張、昌美媛住
    處遺留之鞋印及被告之鞋底照片2張在卷可稽（見偵卷第43
    至51頁、第53頁），足認被告上開任意性自白核與事實相符
    ，堪以採信。
  ㈡另就事實欄一、㈡所示部分，公訴意旨雖認被告所竊得之現金
    為700至800元乙節，然被告於本院審理時陳稱：所竊取之現
    金為700元乙情（見本院卷第57頁），而卷內並無其他證據
    可資認定被告實際所竊得之現金金額，是依罪疑唯輕原則，
    應為有利於被告之認定，僅能認定被告此部分所竊得之現金
    為700元。
  ㈢綜上，本案事證已臻明確，被告上開犯行均堪認定，應依法
    論科。
二、論罪科刑：
  ㈠核被告就事實欄一、㈠所為，係犯刑法第321條第2項、第1項
    第1款之侵入住宅竊盜未遂罪；就事實欄一、㈡所為，係犯同
    法第321條第1項第1款之侵入住宅竊盜罪。
  ㈡被告所犯上開2罪，犯意各別，行為互殊，應予分論併罰。
  ㈢就事實欄一、㈠所示犯行，被告已著手竊盜行為之實行，然而
    未生竊得財物之結果，屬未遂犯，爰依刑法第25條第2項規
    定減輕其刑。
  ㈣爰以行為人之責任為基礎，審酌被告前有多次竊盜前科，此
    有臺灣高等法院被告前案紀錄表在卷可查（見本院卷第61至
    73頁），猶不思以正當途徑獲取所需，仍冀圖不勞而獲，分
    別以上開方式侵入鍾守軒、昌美媛住宅竊取財物，顯乏尊重
    他人財產權之觀念，應予非難；惟念被告犯後坦承犯行，復
    考量被告就事實欄一、㈠所示犯行，並未竊得任何財物，另
    就事實欄一、㈡所示犯行，被告並未與昌美媛達成和解並賠
    償其損失，併參以被告於本院審理時自陳其為高中同等學歷
    之智識程度，入監前從事餐飲業、需扶養父母親之家庭經濟
    生活狀況（見本院卷第59頁），暨衡以其素行、各次犯罪動
    機、目的、手段及就事實欄一、㈡所示犯行所竊得之財物價
    值等一切情狀，分別量處如附表「主文」欄所示之刑，並就
    侵入住宅未遂罪部分諭知易科罰金之折算標準。
三、沒收：
  ㈠按犯罪所得，屬於犯罪行為人者，沒收之；前2項之沒收，於
    全部或一部不能沒收或不宜執行沒收時，追徵其價額，刑法
    第38條之1第1項、第3項分別定有明文。查，被告就事實欄
    一、㈡所示犯行所竊得之700元及手飾3個，屬被告之犯罪所
    得，未據扣案，亦未實際合法發還或賠償昌美媛，亦無過苛
    調節條款之適用，自均應依刑法第38條之1第1項前段、第3
    項之規定沒收，併諭知於全部或一部不能沒收或不宜執行沒
    收時，追徵其價額。
  ㈡至扣案之鐵撬1支，既非違禁物，且無證據證明與本案犯行有
    關，故不予宣告沒收。
據上論斷，應依刑事訴訟法第299條第1項前段，判決如主文。
本案經檢察官趙維琦提起公訴，檢察官李明哲到庭執行職務。
中　　華　　民　　國　　111 　年　　9 　　月　　26　　日
　　　　　　　　　刑事第二十一庭  法　官　王星富
上正本證明與原本無異。 
如不服本判決應於收受送達後20日內向本院提出上訴書狀，並應
敘述具體理由；其未敘述上訴理由者，應於上訴期間屆滿後20日
內向本院補提理由書（均須按他造當事人之人數附繕本）「切勿
逕送上級法院」。告訴人或被害人如對於本判決不服者，應具備
理由請求檢察官上訴，其上訴期間之計算係以檢察官收受判決正
本之日期為準。 因疫情而遲誤不變期間，得向法院聲請回復原
狀。
                                  書記官  林思辰
中　　華　　民　　國　　111 　年　　9 　　月　　27　　日
附錄本案論罪科刑法條：
中華民國刑法第321條
犯前條第1項、第2項之罪而有下列情形之一者，處6月以上5年以
下有期徒刑，得併科50萬元以下罰金：
一、侵入住宅或有人居住之建築物、船艦或隱匿其內而犯之。
二、毀越門窗、牆垣或其他安全設備而犯之。
三、攜帶兇器而犯之。
四、結夥三人以上而犯之。
五、乘火災、水災或其他災害之際而犯之。
六、在車站、港埠、航空站或其他供水、陸、空公眾運輸之舟、
    車、航空機內而犯之。
前項之未遂犯罰之。

附表：
編號 對應之事實 主      文 一 事實欄一、㈠所示 黃世傑犯侵入住宅竊盜未遂罪，處有期徒刑參月，如易科罰金，以新臺幣壹仟元折算壹日。 二 事實欄一、㈡所示 黃世傑犯侵入住宅竊盜罪，處有期徒刑柒月。 未扣案之犯罪所得新臺幣柒佰元及手飾參個均沒收，於全部或一部不能沒收或不宜執行沒收時，追徵其價額。